臺灣臺北地方法院刑事判決　　　　　　　　　　　　　九十一年度易字第八一七號
　　公　訴　人　臺灣臺北地方法院檢察署檢察官
　　被　　　告　甲○○
右列被告因竊盜案件，經檢察官提起公訴（九十一年度偵字第一０四二二號）及臺灣
板橋地方法院檢察署移送併案審理（九十一年度偵字第一六七九０號），本院判決如
左：
    主  文
甲○○以犯竊盜罪為常業，累犯，處有期徒刑壹年貳月。
    事  實
一、甲○○曾於民國八十五年一月間因竊盜案件，經本院判處有期徒刑一年二月，刑
    前強制工作三年，於八十九年八月十六日假釋執行完畢。猶不知悔改，復意圖為
    自己不法之所有，以竊取他人動產為常業之犯意，於九十一年五月二十五日凌晨
    二時許之夜間以隨手拾得之竹片拉開位於臺北縣永和市○○路二九二巷四十六弄
    二十二號三樓之鐵門門閂，侵入丙○○居住之住宅，竊取置於客廳內丙○○所有
    之皮包內玉山銀行信用卡一張、郵局提款卡二張、手錶一隻、新台幣（下同）五
    千元、ＳＩＥＭＥＮＳ手機及ＭＯＴＯＲＯＬＡ  Ｔ１９１型手機（序號：00
    000－0－0－0000000號）各一隻，得手後即逃離現場，並將竹片、
    竊得之信用卡、郵局提款卡、手錶及ＳＩＥＭＥＮＳ手機（因已損壞）丟棄，於
    同日（二十五日）持所竊得之ＭＯＴＯＲＯＬＡ  Ｔ１９１型手機至位於臺北市
    ○○○路三十六號一之三十八室「順祥通訊世界」以八百元出售予不知情之林宗
    成。又於九十一年六月十一日凌晨三時三十分許之夜間，趁臺北縣中和市○○路
    二二巷五之一號二樓乙○○住宅大門未關之機會，侵入乙○○居住之住宅，竊
    取乙○○所有之國民身分證、臺灣銀行金融卡（卡號：00000000000
    0）及第一銀行信用卡（卡號：0000000000000000號）、電話
    卡各一張、新台幣（下同）四千九百元、筆記本三本、衣服一件，得手後將乙○
    ○之衣服、筆記本三本、身分證等物丟棄於上址住宅二樓樓梯間內。嗣於同日四
    時四十分許，在台北市○○區○○路與武昌街口，遭巡邏警員攔檢而查獲，並在
    甲○○身上扣得乙○○所有上開金融卡、信用卡及現金等物；「順祥通訊世界」
    將上開手機轉售予不知情之蔡濱鴻，於持用通訊後，警方從手機序號比對而查知
    上情。
二、案經臺北市政府警察局萬華分局報告臺灣臺北地方法院檢察署檢察官偵查起訴及
    臺灣板橋地方法院檢察署移送併案審理。
    理  由
一、訊據被告甲○○對於夜間侵入住宅竊盜之犯行坦承不諱，核與被害人乙○○、丙
    ○○於警訊及偵查中之指述相符，並經證人蔡濱鴻、林宗成於警訊時證述明確，
    復有手機資源回收契約書、和信電訊股份有限公司手機序號及使用門號查詢記錄
    一紙、失竊報告書一紙、贓物認領保管收據二紙、照片一紙在卷可按。被告於警
    訊、偵查中分別自承：「（竊得之財物）我是準備自己花用」、「我目前沒有工
    作」、「到臺北來找妹妹借錢」、「因為偷到了錢（所以沒去找妹妹），我到西
    門町去找旅館」等語，足證被告其竊盜之目的係為維持日常生活所需。被告之自
    白與事實相符，又有上開證據可資證明，被告之自白應可做為證明被告犯罪之證
    據，事證明確，犯行足堪認定，應依法論科。
二、按刑法第三百二十二條規定以竊盜為常業之罪，係指恃竊盜為生者而言，並不以
    行竊次數之多寡為判斷標準（最高法院十九年台上字第一四七四號判例、三十九
    年度台上字第一二九號判決參照）。核被告所為，係犯刑法第三百二十二條之常
    業竊盜罪。查被告有竊盜前科多次，屢罰不悛，又犯本件之竊盜犯行，其於警訊
    、偵查中均供承因無工作所以竊取錢財為生，公訴意旨依加重竊盜罪嫌起訴，尚
    有未洽，起訴法條應予變更，另檢察官移送併案審理被告加重竊盜犯行部分，因
    與本件被告竊盜犯罪事實，具有實質上一罪關係，為起訴效力之所及，本院自應
    一併予以審理。被告曾於八十五年一月間因竊盜案件，經本院判處有期徒刑一年
    二月，刑前強制工作三年，於八十九年八月十六日假釋執行完畢，此有臺灣高等
    法院檢察署刑案紀錄簡覆表一紙在卷可稽，其於五年內再犯本件有期徒刑以上之
    罪，為累犯，應依刑法第四十七條之規定加重其刑。爰審酌被告於夜間侵入他人
    之住宅犯竊盜罪，並恃此為生，已嚴重侵害人民居住、財產安全，造成社會人心
    不安，雖取得之財物不多，惟被告屢次竊盜，經強制工作及刑之執行後均不改其
    惡習，及犯罪後已經坦承犯行態度良好等一切情狀，量處如主文所示之刑，以示
    懲儆。
三、按刑事訴訟法第三百零二條第一款規定，案件曾經判決確定者，應為免訴之判決
    ，係以同一案件，已經法院為實體上之確定判決，該被告應否受刑事制裁，既因
    前次判決而確定，不能更為其他有罪或無罪之實體上裁判，此項原則，關於實質
    上一罪或裁判上一罪，其一部事實已經判決確定者，對於構成一罪之其他部分，
    固亦均應適用，但此種事實係因審判不可分之關係在審理事實之法院，就全部犯
    罪事實，依刑事訴訟法第二百六十七條規定，本應予以審判，故其確定判決之既
    判力自應及於全部之犯罪事實，惟若在最後審理事實法院宣示判決後始行發生之
    事實，既非該法院所得審判，即為該案判決之既判力所不能及（最高法院卅二年
    上字第二五七八號判例參照），是既判力對於時間效力之範圍應以最後審理事實
    法院之宣示判決日為判斷之標準，而上開判例稱「最後審理事實法院」而非謂「
    最後事實審」，顯然不限於二審判決，因而在未經上訴於二審法院之判決，亦屬
    相同，否則，如認判決在一審確定者，其既判力延伸至確定之時則於第一審法院
    宣示判決後因被告逃匿無法送達延宕確定日期，在此期間，被告恣意以概括之犯
    意連續為同一罪名之犯行，而受免訴判決，其有違公平正義原則，實非確當（最
    高法院八十二年度第四次刑事庭會議決議參照）。查被告前因連續攜帶兇器毀壞
    門扇於夜間侵入住宅竊盜案件，經臺灣士林地方法院於九十一年五月十五日以九
    十年度易字第八二八號判決，判處被告有期徒刑一年，並於刑之執行前令入勞動
    場所強制工作三年，未經上訴於九十一年七月二十五日確定，有臺灣高等法院檢
    察署刑案紀錄簡覆表、臺灣士林地方法院九十一年七月三十日士院儀刑和九０易
    八二八字第二七七九二號函及函附判決書在卷可稽，本件被告犯竊盜罪之時間係
    在最後審理事實法院宣示判決後之九十一年五月二十五日、六月十一日，依上開
    說明，既非臺灣士林地方法院所得審判，即為該院判決之既判力所不能及，附此
    敘明。
據上論斷，應依刑事訴訟法第二百九十九條第一項前段、第三百條，刑法第三百二十
二條、第四十七條判決如主文。
本案經檢察官陳佳秀到庭執行職務
中    華    民    國      九十一      年       九       月    二十五    日
                                      臺灣臺北地方法院刑事第九庭
                                          法  官  王  綽  光
右正本證明與原本無異。
如不服本判決，應於判決送達後十日內，向本院提出上訴狀。
                                          書記官  潘  惠  梅
中    華    民    國      九十一      年       九       月    二十七    日
附錄論罪科刑法條：刑法第三百二十二條。
以犯竊盜罪為常業者，處一年以上、七年以下有期徒刑。
